臺灣高等法院刑事判決
109年度上易字第2289號
上  訴  人  
即  被  告  劉碧華


上列上訴人即被告因妨害名譽案件，不服臺灣臺北地方法院109
年度易字第378號，中華民國109年10月23日第一審判決（起訴案
號：臺灣臺北地方檢察署108年度偵字第5972號、109年度偵字第
2062號），提起上訴，本院判決如下：
    主  文
上訴駁回。
    事實及理由
一、經本院審理結果，認第一審以上訴人即被告劉碧華犯刑法第
    309條第1項之公然侮辱罪，共2罪，各判處拘役30日，並均
    諭知易科罰金之折算標準為新臺幣1000元折算1日，暨定其
    應執行刑為拘役40日，認事用法及量刑均無不當，應予維持
    ，並引用第一審判決書記載之事實、證據及理由（如附件）
    。
二、被告上訴意旨略以：被告之形容詞並無「賤人」、「破麻」
    等語，被告1人對上告訴人郭美珠等一堆人，被告怎會在法
    院門口大罵？並無此事，而被告走路緩慢、剛動手術，豈可
    能追得上他們？況在法院外準備搭計程車返家，在大門口並
    無遇見他們，唯一一次是他們離去都從法院內往地下梯走，
    才能走後方看見他們離去，他們說謊，被告並無在法院外博
    愛路大門與他們碰面，被告從未上過法院，亦與告訴人無仇
    ，更未因公事、表演而不合，被告莫名被冤枉、欺負，告訴
    人之夫陳蒼嶺寫過劇本，他們都知道怎麼編劇，何況又有具
    記者身分之臧家宜，更知道如何寫，另有1位黃姓女子，被
    告不識其人或其夫云云。
三、惟查被告執前詞上訴後，已於本院準備程序時，就其於民國
    107年10月2日下午5時許因前案在臺灣臺北地方法院刑事第4
    法庭應訊完畢而離去之際，在法庭外沿途以「賤人」、「下
    地獄」、「不得好死」等語辱罵告訴人等情坦承不諱（見本
    院卷第49至50頁），僅辯稱：因告訴人講到我兒子及其他事
    情，才會這樣講云云，則其前揭上訴意旨否認口出「賤人」
    一語，自不足採。至證人黃汝鈺雖證稱被告辱罵之言語尚包
    括「破麻」一詞，然此部分除其單一證述外，別無其他證據
    可資認定，檢察官起訴之犯罪事實亦不包括被告辱罵「破麻
    」一語，第一審判決書事實欄更未載敘及此，被告前揭上訴
    意旨執此妄指原判決違誤，容有誤會，證人黃汝鈺此部分證
    述，縱乏其他證據可佐，亦難執此遽認證人黃汝鈺所為其他
    不利於被告之證述全不足採。又原判決既係認定被告於前揭
    時、地應訊完畢而離去之際，在法庭外沿途辱罵告訴人，此
    亦為被告於本院準備程序時所不否認，則告訴人、證人陳蒼
    嶺、臧家宜、黃汝鈺所為此部分指證，自屬有據，被告於原
    審準備程序及審理時，非但不曾否認有於前揭時、地應訊完
    畢後在法庭外與告訴人、證人碰面之事實，被告之原審選任
    辯護人更曾具狀載稱被告於上開法庭接受訊問完畢後，直至
    步出法院大門之際，因遭告訴人及其友人言語指責，遂向告
    訴人口出若干言語等情（見原審審易字卷第85頁），從而被
    告前揭上訴意旨徒以走路緩慢、無法追上對方為由，否認有
    在上開法院大門與告訴人、證人碰面之事，並指摘告訴人、
    證人說謊云云，均不足採。綜上所述，被告上訴徒憑己見，
    指摘原判決不當，為無理由，應予駁回。
四、被告經合法傳喚，無正當理由不到庭，爰不待其陳述逕行判
    決。　　
據上論斷，應依刑事訴訟法第373條、第368條、第371條，判決
如主文。　　
本案經檢察官滕治平到庭執行職務。
中　　華　　民　　國　　109 　年　　12　　月　　31　　日
                  刑事第十六庭  審判長法　官  葉騰瑞
                                      法　官  廖紋妤
                                      法　官  陳芃宇
以上正本證明與原本無異。
不得上訴。
                                      書記官  李佳芬
中　　華　　民　　國　　110 　年　　1 　　月　　11　　日